【裁判字號】    97,易,138
【裁判日期】    970604
【裁判案由】    傷害等
【裁判全文】
臺灣宜蘭地方法院宣示判決筆錄           97年度易字第138號
公  訴  人  臺灣宜蘭地方法院檢察署檢察官
被      告  甲○○
上列被告因傷害等案件（起訴案號：臺灣宜蘭地方法院檢察署97
年度偵字第465 號），經本院以宣示判決筆錄代替協商判決，於
中華民國97年6月4日下午4 時，在本院第一法庭宣示判決，出席
職員如下：
    審判長法  官  黃永勝
          法  官  鄭貽馨
          法  官  楊坤樵
          書記官  謝佩欣
          通  譯  黃贊臣
法官起立朗讀判決主文、犯罪事實要旨、處罰條文，以及上訴限
制、期間並提出上訴狀之法院，且諭知記載其內容：
一、主  文：
    甲○○共同傷害人之身體，處拘役參拾日，如易科罰金，以
    新臺幣壹仟元折算壹日，減為拘役拾伍日，如易科罰金，以
    新臺幣壹仟元折算壹日；又損壞他人之機車擋風玻璃，足以
    生損害於他人，處拘役貳拾日，如易科罰金，以新臺幣壹仟
    元折算壹日，減為拘役拾日，如易科罰金，以新臺幣壹仟元
    折算壹日。應執行拘役貳拾日，如易科罰金，以新臺幣壹仟
    元折算壹日。
二、犯罪事實要旨：
    甲○○之友人乙○○係宜蘭縣礁溪老爺飯店之員工，乙○○
    （所涉傷害部分，業據本院96年度易字第602 號判處拘役30
    日，減刑為拘役15日確定）因工作細故與同事丙○○發生爭
    執，竟心生不滿，於民國96年1月31日下午3時30分許，夥同
    甲○○及姓名不詳，綽號「豆花」之成年男子共同基於傷害
    之犯意聯絡，在宜蘭縣礁溪鄉○○路69號老爺飯店外之停車
    場與丙○○理論，甲○○及綽號「豆花」之成年男子出手毆
    打丙○○，致丙○○受有頭部後方挫傷、左臂淤青等傷害。
    嗣於同日下午4 時許，甲○○又因行車糾紛與丙○○發生衝
    突，甲○○遂另行起意，騎乘機車尾隨丙○○前往礁溪老爺
    飯店地下室，以修理機車之工具毀壞丙○○所有車牌號碼AK
    2-715號重型機車之擋風玻璃，足生損害於丙○○。
三、處罰條文：
    刑法第28條、第277條第1項、第354條、第41條第1項前段、
    第51條第6 款，刑法施行法第1之1條第1項、第2項前段，中
    華民國九十六年罪犯減刑條例第2條第1項第3款、第7條、第
    9 條、第10條第1項。
四、協商判決除有刑事訴訟法第455條之4第1項第1款於本訊問程
    序終結前，被告撤銷協商合意或檢察官撤回協商聲請者；第
    2款被告協商之意思非出於自由意志者；第4款被告所犯之罪
    非第455條之2第1項所定得以協商判決者；第6款被告有其他
    較重之裁判上一罪之犯罪事實者；第7 款法院認應諭知免刑
    或免訴、不受理者情形之一，及違反同條第2 項「法院應於
    協商合意範圍內為判決；法院為協商判決所科之刑，以宣告
    緩刑或2 年以下有期徒刑、拘役或罰金為限」之規定者外，
    不得上訴。
五、如有前項除外情形，而不服本件判決，得自收受判決送達之
    日起10日內，向本院提出上訴書狀，上訴於第二審法院。
中    華    民     國    97    年    6     月    4    日
                    刑事第二庭審判長法  官  黃永勝
                                    法  官  鄭貽馨
                                    法  官  楊坤樵
以上正本證明與原本無異。
                             書記官  謝佩欣
中    華    民    國    97    年     6     月    5    日
附錄本案論罪科刑法條全文：
中華民國刑法第277條
傷害人之身體或健康者，處 3 年以下有期徒刑、拘役或 1 千元
以下罰金。
犯前項之罪因而致人於死者，處無期徒刑或 7 年以上有期徒刑；
致重傷者，處3年以上10年以下有期徒刑。
中華民國刑法第354條
毀棄、損壞前二條以外之他人之物或致令不堪用，足以生損害於
公眾或他人者，處2年以下有期徒刑、拘役或5百元以下罰金。


司法院資訊處製作；財團法人民間司法改革基金會備份。
